【裁判字號】    92,易,308
【裁判日期】    920414
【裁判案由】    藏匿人犯
【裁判全文】
臺灣彰化地方法院刑事判決                          九十二年度易字第三八號
    公  訴  人  臺灣彰化地方法院檢察署檢察官
    被      告  甲○○
右列被告因藏匿人犯案件，經檢察官提起公訴（九十二年度偵字第二一三三號），本
院判決如左：
        主  文
甲○○使犯人隱避，處有期徒刑月，如易科罰金，以佰元折算壹日。
        事  實
一、甲○○於民國九十二年二月二十七日上午七時許，因租住在其位於彰化縣北斗鎮
    ○○路五一四巷五號住處隔壁（即彰化縣北斗鎮○○路五一四巷三號）之友人丙
    ○○○（前因電信法案件，經本院判處拘役四十日確定，因未到案執行，由臺灣
    彰化地方法院檢察署於九十二年二月二十四日，以乙○朝執辛緝字第一七六號發
    布通緝）前往其上開住處，告稱因前開電信法案件已遭通緝，並表示欲借款繳付
    前揭違反電信法一案所處拘役刑之易科罰金款項，而知悉丙○○○係屬通緝中之
    犯人，詎於同日上午八時二十分許，警方前往其上址住處按門鈴，並表明為警察
    身分之際，因恐當時在其住處內之丙○○○遭警方逮捕，竟基於使犯人隱避之犯
    意，先行打開其上開住處二樓後門，協助丙○○○自前揭後門爬過防火巷圍牆，
    逃避至隔壁丙○○○租住處二樓，並轉往三樓躲藏後，始至樓下開門讓警方進入
    ，並向前來詢問丙○○○行蹤之警方誆騙：丙○○○並未在其住處，亦未在隔壁
    等語，藉以使犯人丙○○○隱避，以逃避警方之逮捕。旋因警方在甲○○上開住
    處三樓，看見藏躲在隔壁三號三樓之丙○○○，並將丙○○○加以逮捕後，乃查
    悉上情。
二、案經彰化縣警察局北斗分局報請臺灣彰化地方法院檢察署檢察官偵查起訴。
        理  由
一、訊據被告甲○○固坦承於九十二年二月二十七日上午八時二十分許，警方前往其
    上址住處按門鈴，並表明警察身分之際，先行打開其上開住處二樓後門，協助丙
    ○○○自前揭後門爬過防火巷圍牆，逃避至隔壁丙○○○租住處二樓，並轉往三
    樓躲藏後，始至樓下開門讓警方進入，且因丙○○○為其友人，乃向前來詢問丙
    ○○○行蹤之警方誆騙：丙○○○並未在其住處，亦未在隔壁等語等情不諱，然
    矢口否認涉有何右揭犯行，辯稱：當日上午七時許，丙○○○前至伊上址住處，
  係要借錢繳付易科罰金之款項，伊並不知丙○○○係已遭通緝之犯人云云。惟查
    ：被告於警訊時業供承：因丙○○○告知伊遭通緝，乃幫助其由住處二樓預留之
    防火巷爬至隔壁躲藏等語明確，且衡以倘被告不知丙○○○已遭通緝，應無於警
    方來訪時，協助丙○○○隱避之必要，堪認被告於警訊時之自白與事實相符而為
    可採；被告嗣於本院審理時翻異前詞而為上開辯解，顯係事後卸責之詞，無可採
    信。此外，復有證人丙○○○於警訊及本院審理時之證述、查捕逃犯作業移送資
    料報表一件在卷可稽，本件事證明確，被告犯行洵堪認定。
二、核被告所為，係犯刑法第一百六十四條第一項後段之使犯人隱避罪。爰審酌被告
    之素行（前曾有賭博、違反電信法之前案紀錄，惟未構成累犯）、因與通緝中之
    犯人丙○○○為朋友關係，始興起使其隱避之犯罪動機、目的、協助丙○○○逃
    避，並向警方誆騙丙○○○行蹤而使犯人丙○○○隱避之犯罪手段、妨礙檢、警
    機關查捕通緝犯之所生危害及犯罪後之態度等一切情狀，量處如主文所示之刑，
    並諭知易科罰金之折算標準，以示懲儆。
據上論斷，應依刑事訴訟法第二百九十九條第一項前段，刑法第一百六十四條第一項
後段、第四十一條第一項前段，罰金罰鍰提高標準條例第一條前段、第二條，判決如
主文。
本案經檢察官吳怡盈到庭執行職務
中      華      民      國      九十二      年      四    月    十四    日
                                臺灣彰化地方法院刑事第三庭
                                  法      官  李  雅  俐
右正本證明與原本無異。
如不服本判決，應於判決送達後十日內，向本院提出上訴狀（須附繕本）。
告訴人或被害人對於判決如有不服具備理由請求檢察官上訴者，其上訴期間之計算係
以檢察官收受判決正本之日期為準。
                                  法院書記官  陳  佳  宏
中      華      民      國      九十二      年      四    月  二十一    日
附錄本案論罪科刑法條：
刑法第一百六十四條第一項：
藏匿犯人或依法逮捕拘禁之脫逃人或使之隱避者，處二年以下有期徒刑、拘役或五
百元以下罰金。


司法院資訊處製作；財團法人民間司法改革基金會備份。
